# 求助各位大神，在建工程决定不再建设，发生的勘察费、场地平整及硬化的费用如何处理？

提问人：Rachel2020 时间：2020-07-09 15:33:03
企业打算建设一栋办公楼，2016-2017年发生了前期勘察费用、土地平整及硬化等费用共计 50 万元左右，形成了一片空地，后面由于企业决定搬迁，终止了该项工程建设，企业一直将这费用挂在在建工程，请问各位大神该如何处理，是直接费用化吗？可否计入长期待摊费用，摊销期限如何确定？可否转入无形资产或是固定资产？

回答人：chenyiwei
该项前期支出在工程停建决定作出之后就不会再为本企业带来未来经济利益，应在作出停建决定时立即转入营业外支出处理，不应挂账。如果前期未及时进行账务处理，导致该支出挂账的，则属于前期差错，应予以更正。